臺灣高等法院臺中分院刑事判決　　　　　　　　　　九十一年度上訴字第四一一號
　　被　　　告　申○○
右上訴人因公共危險等案件，不服臺灣苗栗地方法院九十年度訴字第二四六號，中華
民國九十一年一月二十二日第一審判決（起訴案號：臺灣苗栗地方法院檢察署九十年
度偵字第二二四八、三○四五號），提起上訴，本院判決如左：
      主  文
原判決撤銷。
申○○連續於夜間侵入住宅竊盜，累犯，處有期徒刑肆年。應於刑之執行前令入勞動
場所強制工作三年。又連續放火燒燬他人所有之汽車，致生公共危險，累犯，處有期
徒刑貳年陸月。又意圖為自己不法所有，而搶奪他人之動產，未遂，累犯，處有期徒
刑陸月。應執行有期徒刑陸年捌月。應於刑之執行前令入勞動場所強制工作三年。
    事  實
一、申○○曾因違反麻醉藥品管理條例案件，經臺灣臺中地方法院判處有期徒刑四月
    確定，於八十五年六月十三日執行完畢；又因違反麻醉藥品管理條例案件，經臺
  灣雲林地方法院判處有期徒刑四月確定，及因竊盜案件，經臺灣臺中地方法院判
    處有期徒刑八月確定，於八十七年六月二十日縮刑期滿接續執行完畢，詎仍不思
    悔改，而有竊盜習慣，復意圖為自己不法之所有，基於竊盜之概括犯意，連續於
    附表一所示之時間、地點，竊取如附表一所示之人所有如附表一所示之財物，並
    於不詳時間、地點，將附表一編號四所示之車牌改懸掛於附表一編號二所示之贓
    車上以避人耳目。
二、嗣申○○於於九十年五月五日下午六時三十分許，駕駛上開懸掛如附表一編號四
    所示之車牌之如附表一編號二所示之贓車，車上放置如附表一所示之物品，搭載
    癸○○（另經台灣苗栗地方法院檢察署檢察官為不起訴處分）前往苗栗縣苑裡鎮
    石鎮里，申○○因故下車，獨留癸○○在車上，因行跡可疑，經警據報前往盤查
    ，申○○恐被警查獲犯行，未返回該車接受盤查，並為逃離現場，基於意圖為自
    己不法所有之概括犯意，連續於附表二所示之時間、地點，竊取如附表二所示之
    人所有如附表二所示之自用小客車供逃逸。上開車輛則經警查獲係贓車，並扣得
    申○○放置在車上如附表一所示之物品。
三、申○○因警追捕甚緊，意圖湮滅證據，竟基於放火燒毀他人所有汽車之概括犯意，
    於九十年五月五日晚上七時十五分許，駕駛附表二編號一所示丙○○所有車牌號
    碼ＡＲ─０九二九號自用小客車，前往苗栗縣苑裡鎮山腳里一三一號午○○所經
    營之商店，購買十瓶殺蟲劑後，將上開自用小客車駛至苗栗縣苑裡鎮泰田里，引
    火以上開殺蟲劑助燃，放火燒燬上開丙○○所有之自用小客車，致生公共危險。
    又於同日晚上十一時五十五分許，駕駛附表二編號五所示寅○○所有之車牌號Ｌ
    Ｙ─七九八二號自用小客車，前往苗栗縣苑裡鎮新發加油站購買汽油後，於同月
    六日凌晨零時二十分許，至同鎮○○路八十九巷二十號前，其棄置附表二編號三
    吳邱麗珠所有之車牌號碼ＯＶ─九二五九號自用小客車處，放火引燃汽油，燒燬
    前開吳邱麗珠所有之自用小客車，致生公共危險。
四、申○○於放火後，駕駛附表二編號五自用小客車逃離現場，警消經民眾報案後前
    往滅火並圍捕申○○，申○○中途棄車，於九十年五月六日凌晨零時四十分許，
    行經苗栗縣苑裡鎮苑港里二鄰十號前，見戊○○所有之ＩＫＦ－七六五號機車停
    放門前，申○○意圖為自己不法之所有，趁戊○○於門口晾衣服不備之際，為搶
    奪上開機車，而先奪取戊○○持於手中之機車鑰匙一把，戊○○發覺後逕行搶回
    ，申○○因而搶奪未遂，並謊稱係為抓通緝犯 (申○○於竊取吳邱麗珠之自用小
    客車後即穿著放置該車上之警察制服，此部分未據起訴)，戊○○表示須向分駐
    所報備，申○○即逃離現場。嗣於九十年五月六日凌晨一時二十分許，在苗栗縣
    苑裡鎮苑港里二鄰附近經警民合力追捕查獲。
五、案經苗栗縣警察局通霄分局移送臺灣苗栗地方法院檢察署檢察官偵查起訴。
    理  由
一、訊據上訴人即被告申○○坦承駕駛如附表一編號四所示之車牌之如附表一編號二
    所示之贓車，搭載癸○○前往苗栗縣苑裡鎮石鎮里之事實，惟否認有如事實欄所
    載之竊盜、放火及搶奪等犯行，辯稱：上開休旅車係「勝佳」所交付，起獲之贓
    物，係綽號「勝佳」之男子所放置。伊曾至住在高美之姑母林未○○住處拿衣服
    ，並非至該地區行竊。伊於九十年五月五日下午與「勝佳」同到苗栗縣苑裡鎮買
    安非他命，因有人喊捉賊，伊知道該車係贓車，所以逃跑，伊沒有穿著警察制服
    云云。
二、查：
  (一)附表一竊盜部分：
    被告係於九十年五月五日下午六時三十分許，駕駛上開休旅車，搭載癸○○，在
    苗栗縣苑裡鎮石鎮里七鄰五一號舊宅前，被告單獨下車後，癸○○在車上等候，
    經警盤查，被告趁機逃逸，而在車內查獲如表一所示之他人之物品 (詳如附表一
    所示），此業經癸○○供述明確，被告亦坦承於上開時間駕駛懸掛七Ｌ─八一０
    一號車牌之原車牌號碼為Ｂ六─九一三一號休旅車停放上開處所後離去，並該休
    旅車原係紅色，經伊噴成藍色之事實。而該車輛、車牌及放置在車內之如附表一
    所示物品均係他人失竊，有被害人壬○○、張倉雄、辛○○、庚○○、名美實業
    有限公司負責人丁○○、蔡久男、卯○○、己○○、子○○、辰○○、巳○之警
    訊筆錄及所立具之贓物認領保管單十紙在卷，Ｂ六─九一三一號休旅車與七Ｌ─
    八一０一號車牌之車輛竊盜、車牌失竊資料個別查詢報表─查詢車輛認可資料二
    紙、被告將Ｂ六─九一三一號休旅車噴漆處之現場照片二張等物足稽。依癸○○
    於警、偵訊時供稱，伊自九十年四月廿八日起即乘坐上開休旅車，該車原係紅色
    ，伊等大部分都住在車上，有時住旅館或山上，伊等曾前往清水鎮嘉陽高中、高
    美里附近，由被告下車進入他人住宅，隨後帶手提包、塑膠帶裝之財物有金飾
    、手錶、衣服等，嗣於九十年五月四日將該車噴為藍色等語，並未供述有「勝佳
    」隨行，且明確指認上開車內財物係被告所放置。被害人卯○○於警訊中指稱於
    九十年四月三十日晚上七時遭竊前，曾發現住家巷口停放一部引擎發動之紅色休
    旅車，車內有一男一女。證人林士雄於偵查中指稱被告於九十年五月四日曾駕駛
    上開休旅車至伊開設之長青汽車修護廠維修，並經提出估價單一份附卷，與癸○○所供伊自九十年四月二十八日起即與被告同在該車上之情節相符。癸○○所證
    ，堪以採信。而被告於警、偵訊時，非但全盤否認右揭犯行，甚且否認認識伊所
    搭載之癸○○，嗣於原審審理中改稱：伊與癸○○吵架，伊發現警察盤查，伊就
    快跑。（原審九十年十一月十三日訊問筆錄）伊與癸○○認識一個多月，郭上我
    車子的時間約三、四日間，在臺中港五之八號碼頭，這段期間二人都在一起，休
    旅車上的物品為何在車上伊不知道，被抓時「勝佳」不在云云（原審九十年十二
    月三日訊問筆錄參照）；又被告先於警、偵訊時供稱綽號「勝佳」者欲共赴購買
    二級毒品安非他命，嗣經臺灣苗栗地方法院檢察署檢察官提起公訴，於原法院訊
    問時又稱：伊與綽號「勝佳」者係走路至查獲現場，伊拿五萬元要跟他要贓車頭
    ，被抓到的地方有贓車頭云云，供詞前後反覆不一。且對於「勝佳」者之真實姓
    名、住處、聯絡方式均表示不知，經臺灣苗栗地方法院檢察署檢察官命警借提被
    告至其所稱「勝佳」者經常出現之處所，亦未發現有「勝佳」其人，原法院於九
    十年十一月十三日請警員帶同被告至其所稱地點，再尋綽號「勝佳」者，亦無所
    獲。按上開休旅車具有相當之價值，被告不知「勝佳」之姓名地址，顯然二者不
    相熟，乃「勝佳」竟輕易將該休旅車交予被告，被告竟又隨憑己意變更顏色，有
    違常情，難以採信。該綽號「勝佳」者顯係被告憑空捏造。又癸○○雖於警、偵
    訊時供稱未至彰化等地區，惟癸○○乘坐申○○駕駛之車輛，二人在車上共處多
    天，足見感情甚篤，所為供詞，不免避重就輕護被告，上開被告未至彰化地區
    之證詞，不足採信。另被告辯稱至住在高美之姑母林未○○住處拿衣服云云，證
    人林未○○於本院到庭證稱伊於九十年四月底、五月初住院，被告沒有伊家鑰匙
    ，但若要到醫院或出院要拿東西時，被告會向伊拿鑰匙以便送東西給伊等語，經
    查放置上開休旅車上之物品均係他人失竊，並非林未○○所有，是林未○○之證
    詞不足為有利被告之證明。被告有如附表一所示之竊盜犯行，實足認定。
  (二)附表二之竊盜及放火部分：
　　如附表二之車輛分別為如附表二所載各被害人所失竊，業據被害人丙○○、酉○○、吳邱麗珠、乙○○、寅○○於警訊中供證綦詳，並有贓物認領保管單在卷可
    證。編號一部分，證人午○○於警、偵訊時指證被告曾於九十年五月五日晚上七
    時十五分許駕駛紅色自用小客車前往伊經營之商店購買殺蟲劑，復於本院到庭證
    稱：「某晚他  (指被告)開車到我開的雜貨店買殺蟲劑，買完就很快開走。他到
    我店裡一次買十瓶殺蟲劑，並說待一會兒給錢，就走掉了。後來，有一個人開車
    過來，問我剛才賣的殺蟲劑多少錢，我告訴他一共六百元，他從車內拿錢給我，
    就開車走了。那時我正在吃飯，只大概看一下他的背影，他一進去店裡，就自行
    拿東西走人。我是依該人身材胖胖的，和被告差不多，而指認是被告。」 (九十
    一年五月廿三日筆錄)而丙○○所有之ＡＲ─０九二九號自用小客車係紅色，經
    焚燒，引起火災，滅火後在車內起獲已燒黑之殺蟲劑罐。苗栗縣消防局調查火災
    原因，認起火原因係以人為使用助燃劑燃燒之可能性較大。該車輛燃燒位置在產
    業道路，且旁有農舍，消防車到達時已造成波及農舍情形，已致生公共危險，有
    照片、苗栗縣消防局火災原因調查報告書、火警出動觀察紀錄在卷可證。編號二
    部分，據酉○○證稱其在該車上置有十五桶瓦斯，核與證人午○○指稱被告返回
    其商店付錢時，車上同放有瓦斯桶之情節相符。編號三部分，據吳邱麗珠證稱其
    車上置有警用制服一套，證人丑○○及失竊編號四汽車之乙○○、嗣後被搶奪之
    被害人戊○○則指認被告於加油、竊、搶奪時穿著警察制服，互相符合。丑○○並於本院到庭證稱：「那是我第一次見他  (指被告)到我們加油站加油，當時
    他拿二個空寶特瓶要求加油，我加滿拿還給他時，他嘴裡已經叼著煙。後來警方
    查證時我能一次就指認出被告是因為他穿警服，且在加油站敢抽煙。被告現在沒
    有穿警察制服，也沒有叼煙，但從被告的面容及身材仍然可以確認是去加油的那
    個人。可以確認以前沒有見過被告，不會指認錯誤。」 (九十一年五月廿三日筆
    錄  ) 而被告係於九十年五月六日凌晨一時二十分被警員在苗栗縣苑裡鎮苑港里
    附近稻田裏查獲，當時被告未穿著上衣，僅著短褲，經警循被告之足跡在附近約
    一百公尺距離田裏拾獲被害人吳邱麗珠失竊之警察制服，業經證人即警員邱義均
    、詹明洲、黃智湖分別於原審及本院結證明確。又該車經焚燒，引起火災，經鄰
    近住戶使用滅火器滅火並報警。苗栗縣消防局調查火災原因，認起火原因係以人
    為使用助燃劑燃燒之可能性較大。消防車到達現場並發現地上有汽油彈一枚，有
    照片、苗栗縣消防局查火災原因調查報告書、火警出動觀察紀錄在卷可證。而被
    告放火燒此車之位置係住宅區，人口密集，業經證人即警員邱義均於本院到庭結
    證明確，足認已致生公共危險。編號四部分，被告係棄車於苑裡鎮，據被害人乙○○於警訊時陳稱伊所有之Ａ四─八九二九號自用小客車停在在苑裡鎮○○路八
    九巷二十號前，伊進入裕展西裝店拿東西並與朋友談話，發現該車引擎發動聲音
    ，伊向車內查看，發現一男子身著警察制服，伊立即制止，該男子不理會而加速
    離去等語，並於警訊時當庭指認被告即係竊取其車之人。復於本院到庭證稱：「
    那時我在西裝店裡，朋友請我喝茶，車子放在外面，雖熄火，但鑰匙仍插在車裡
    。我在店裡聽到車子啟動的聲音，就趕快衝出去，看到有人在開我的車，上前阻
    止，手有碰到車窗，那個人理平頭、穿警察制服、身材壯壯的，仍然將車加速開
    走。因為他啟動時，車內燈亮著，照到該人的臉，我有看到。我見到該人的時間
    很短，能指認被告是因為十五分鐘之後，就找到車子，我到現場取車，但是車子
    被鎖著，無法開走。不久，有一個身材壯壯的人走近車子，因我離車只有五、六
    公尺，所以看到後和一些朋友上前攔阻，他就跑了，並跳過一道矮牆，警員等人
    也過來圍捕，不久就將該人捕獲。依二人 (指先前看到坐在車內之人與之後看見
    走近車子之人)的身材、頭髮、臉型及身手，不能判斷，但他二人的上半身都是
    壯壯的。」  (九十一年五月廿三日筆錄)編號五部分，據證人丑○○指認被告係
    駕駛該車至新發加油站加油，並有被告加油之發票存根聯一紙在卷可憑。被告有
    如附表二所示之竊盜及放火犯行，洵堪認定。
  (三)搶奪部分：被告有搶奪戊○○機車未遂之事實，業據被害人戊○○於警訊及偵查
    中指證明確，被告此部分犯行，堪以認定。
三、核被告所為係犯刑法第三百二十條第一項之竊盜罪、第三百二十一條第一項第一
    款之夜間侵入住宅竊盜罪、第三百二十五條第三項、第一項搶奪未遂罪、第一百
    七十五條第一項之放火燒燬他人之物罪。被告於附表一、二所示之先後十五次竊
    犯行及二次放火犯行，各時間緊接所犯均係構成要件相同之罪，顯均係基於概
    括犯意為之，為連續犯，應分別論以情節較重之連續夜間侵入住宅竊盜一罪及放
    火燒燬他人之物一罪，並均加重其刑。被告有事實欄所載論罪科刑執行情形，此
    有台灣高等法院被告全國前案紀錄表在卷可稽，其受有期徒刑執行完畢後，五年
    以內再犯本件有期徒刑以上之上開各罪，均累犯，均應依刑法第四十七條規定遞
    加重其刑。被告已著手於搶奪犯罪行為之實行而不遂，為未遂犯，爰依刑法第二
    十六條規定減輕其刑。並先加後減。被告前曾犯竊盜罪，又於本案於短短不足十
    天內連續十五次，於白天或夜間，於路旁小客車內或侵入他人之建築物內竊盜，
    所竊取之財物除現金、手錶、金飾、存摺、金融卡、衣服、麥克風、行動電話、
    電腦、汽車等有價值之物品外，甚至包括身分證、學生證、會員證、健保卡、掛
    號證、殘障手冊、戶口名簿、土地所有權狀等，包羅萬象，顯有竊盜習慣，應依
    竊盜犯贓物犯保安處分條例規定諭知強制工作。被告所犯上開連續夜間侵入住宅
    竊盜罪、搶奪未遂罪、連續放火罪三罪間，犯意各別、罪名有異，應分論併罰。
    原審對被告論罪科刑，固非無見，惟關於被告之犯罪事實，竊盜部分未認定附表
    一編號三、五、十之犯罪時間；未認定附表二編號二之犯罪時間及是否住宅，地
    點則認定錯誤；未認定被告之竊盜習慣，未依竊盜犯贓物犯保案處分條例諭知強
    制工作。放火部分未於理由中詳論何以致生公共危險，搶奪部分事實欄僅記載被
    告搶奪機車鑰匙，欲騎走機車，經戊○○發覺有異而取回，並未敘明被告意欲搶
    奪之物係機車而非鑰匙，戊○○取回者係鑰匙而非機車。被告上訴否認犯罪，雖
    無理由，惟原判決既有上開可議之處，應予撤銷改判。審酌被告有竊盜習慣，連
    續多次竊盜他人財物，為湮滅證據復放火燒車，為逃避追捕又搶奪他人機車，一
    錯再錯，危害社會治安至鉅，犯罪後復飾詞抵賴，不知悔改，及其犯罪之動機、
    目的、手段，犯罪所生之危害、犯罪後之態度等一切情狀，並參酌公訴人請求量
    處七年有期徒刑等情，分別量處如主文所示之刑，並定其應執行刑。竊盜部分並
    諭知保安處分。本件雖係由被告提起上訴，但原判決未依被告之習慣諭知保安處
    分，適用法條有錯誤，本判決諭知保安處分，不違反刑事訴訟法第三百七十條之
    規定，併此敘明。
據上論斷，依刑事訴訟法第三百六十九條第一項前段、第三百六十四條、第二百九十
九條第一項前段、刑法第五十六條、第三百二十一條第一項第一款、第三百二十五條
第三項、第一項、第一百七十五條第一項、第二十六條、第五十一條第五款、第四十
七條，竊盜犯贓物犯保安處分條例第三條第一項第一款、第五條第一項，判決如主文
。
本案經檢察官甲○○到庭執行職務。
中        華        民        國  九 十 一  年     六     月　　十八　  日
                                  臺灣高等法院臺中分院刑事第九庭
                                        審判長法　官　陳　筱　珮
                                              法  官　康  應  龍
                                              法  官　吳  重  政
右正本證明與原本無異。
竊盜部分不得上訴。
其餘得上訴。
如不服本判決應於收受送達後十日內向本院提出上訴書狀，其未敘述上訴之理由者並
得於提起上訴後十日內向本院補提理由書（均須按他造當事人之人數附繕本）。
                                              書記官  林  世  傑
中        華        民        國  九 十 一  年     六     月　　二十　  日
                                                                        Ｋ
附表一：
┌──┬───────┬───────┬─────┬───────────┐
│編號│   時  間     │   地  點     │ 所有人或 │竊得財物              │
│    │              │              │  持有人  │（現金單位：新台幣）  │
├──┼───────┼───────┼─────┼───────────┤
│ １ │九十年四月二十│彰化縣伸港鄉文│壬○○    │皮包一個、身分證、汽車│
│    │七日下午三時許│工二街三十九號│          │駕照、機車駕照、健保卡│
│    │              │前自小貨車    │          │、行照、保險卡各一張  │
├──┼───────┼───────┼─────┼───────────┤
│ ２ │九十年四月二十│台中縣梧棲鎮臨│辛○○    │車牌號碼Ｂ六─九一三一│
│    │八日早上六時許│港路七七四號附│          │號紅色休旅車一輛      │
│    │              │近            │          │（申○○將之噴漆為藍色│
│    │              │              │          │  ）                  │
├──┼───────┼───────┼─────┼───────────┤
│ ３ │九十年四月二十│彰化縣和美鎮彰│庚○○    │汽車駕照、機車駕照、行│
│    │八日廿三時許  │新路六號之一住│          │照、彰化縣和美鎮農會金│
│    │              │宅            │          │融卡、彰化縣第六信用合│
│    │              │              │          │作社金融卡各一張      │
├──┼───────┼───────┼─────┼───────────┤
│ ４ │九十年四月二十│彰化縣伸港鄉工│名美實業有│七Ｌ─八一０一號車牌二│
│    │八日上午某時( │三路五號附近  │限公司    │面（將車牌懸掛於編號２│
│    │確實時間不詳) │              │          │所示之休旅車上）      │
├──┼───────┼───────┼─────┼───────────┤
│ ５ │九十年四月二十│台中縣沙鹿鎮神│蔡久男    │蔡洪月霞之身分證、健保│
│    │八日上午九時許│清路三十六巷十│          │卡各一張、儲金簿一本、│
│    │              │三號住宅      │          │蔡雅雪之學生證一張    │
├──┼───────┼───────┼─────┼───────────┤
│ ６ │九十年四月三十│台中縣大雅鄉中│卯○○    │背包一個、健保卡、購買│
│    │日晚上七時許  │清路四段六二七│          │卡各一張、手錶一只    │
│    │              │巷二號住宅    │          │                      │
├──┼───────┼───────┼─────┼───────────┤
│ ７ │九十年五月一日│台中縣外埔鄉水│己○○    │郭黃來好之身分證、健保│
│    │上午八時許    │美村十二鄰山腳│          │卡各一張、鑰匙一支、筆│
│    │              │巷五十一號住宅│          │記型電腦一台、皮包一個│
│    │              │              │          │、現金一千四百元、照相│
│    │              │              │          │機一台                │
├──┼───────┼───────┼─────┼───────────┤
│ ８ │九十年五月二日│彰化縣和美鎮彰│子○○    │身分證、汽車駕照行照、│
│    │凌晨四時許    │新路一六三號工│          │機車駕照各一張        │
│    │              │地宿舍        │          │                      │
├──┼───────┼───────┼─────┼───────────┤
│ ９ │九十年五月三日│彰化縣芳苑鄉建│辰○○    │辰○○之身分證一張、戶│
│    │傍晚五時許    │成路二三五巷四│          │口名簿二份、機車行照四│
│    │              │十七號住宅    │          │張、土地所有權狀四張、│
│    │              │              │          │儲金簿一本、衣服數件、│
│    │              │              │          │殘障手冊、榮民醫院掛號│
│    │              │              │          │證各一張、郵局農會漁會│
│    │              │              │          │存摺各一本、行動電話一│
│    │              │              │          │支                    │
├──┼───────┼───────┼─────┼───────────┤
│１０│九十年五月四日│台中縣清水鎮海│巳○      │巳○之身分證、提款卡、│
│    │七時至廿一時間│口南路一六六號│          │護照各一張、存摺一本；│
│    │某時          │之四住宅      │          │楊洪淑花之會員證、身分│
│    │(確實時間不詳)│              │          │證各一張；楊文清之土地│
│    │              │           │          │所有權狀一份、存摺一本│
│    │              │              │          │；楊文賓所土地他項權利│
│    │              │              │          │證明書一份；楊春味之會│
│    │              │              │          │員證一張；金戒指二枚、│
│    │              │              │          │麥克風二支            │
└──┴───────┴───────┴─────┴───────────┘
附表二：
┌──┬───────┬───────┬─────┬────┬─────┐
│編號│   時  間     │   地  點     │ 所有人或 │竊得財  │備註      │
│    │              │              │  持有人  │        │          │
├──┼───────┼───────┼─────┼────┼─────┤
│ １ │九十年五月五日│苗栗縣苑裡鎮石│丙○○    │車牌號碼│於苑裡鎮泰│
│    │晚上七時許    │鎮里八鄰錦山四│          │ＡＲ─０│田里放火燒│
│    │              │號前          │          │九二九號│燬        │
│    │              │ │          │自用小客│          │
│    │              │              │          │車乙輛。│          │
├──┼───────┼───────┼─────┼────┼─────┤
│ ２ │九十年五月五日│苗栗縣苑裡鎮泰│酉○○    │車牌號碼│棄置於苑裡│
│    │廿時四十分    │田里五鄰泰田八│          │Ａ三─八│鎮山腳里  │
│    │              │十八號前      │          │五七九號│          │
│    │              │              │          │自用小貨│          │
│    │              │              │          │車乙輛，│          │
│    │              │              │          │車上有十│          │
│    │              │              │          │五桶瓦斯│          │
├──┼───────┼───────┼─────┼────┼─────┤
│ ３ │九十年五月五日│苗栗縣苑裡鎮山│吳邱麗珠  │車牌號碼│棄置於苑裡│
│    │晚上九時許    │腳里山腳農會前│          │ＯＶ─九│鎮○○路八│
│    │              │              │          │二五九號│十九巷並放│
│    │              │              │          │自用小客│火燒燬    │
│    │              │              │          │車乙輛，│          │
│    │              │              │          │車上有警│          │
│    │              │              │          │用制服乙│          │
│    │              │              │          │套。    │          │
├──┼───────┼───────┼─────┼────┼─────┤
│ ４ │九十年五月五日│苗栗縣苑裡鎮中│乙○○    │車牌號碼│棄車於苑裡│
│    │晚上十一時二十│山路八十九巷二│          │Ａ四─八│鎮苑港里搶│
│    │五分          │十號前        │          │九二九號│奪戊○○之│
│    │              │              │          │自用小客│機車鑰匙  │
│    │              │              │          │車乙輛，│          │
│    │              │              │          │車上有易│          │
│    │              │              │          │利信行動│          │
│    │              │     │          │電話乙具│          │
├──┼───────┼───────┼─────┼────┼─────┤
│ ５ │九十年五月五日│苗栗縣苑裡鎮苑│寅○○    │車牌號碼│          │
│    │晚上十時許（起│港里二鄰苑港十│          │ＬＹ─七│          │
│    │訴書誤載為五月│九之五號前    │          │九八二號│          │
│    │六日晚上十一時│              │          │自用小客│          │
│    │四十分）      │              │          │車乙輛。│          │
└──┴───────┴───────┴─────┴────┴─────┘
                                                                       Ｋ
